臺灣高等法院高雄分院刑事判決　　　　 94年度上易字第258號
上　訴　人
即　被　告　甲○○
上列上訴人因竊盜案件，不服臺灣高雄地方法院93年度易字第18
03號中華民國94年3 月2 日第一審判決（起訴案號：臺灣高雄地
方法院檢察署93年度偵字第12980 號，聲請簡易處刑，經原審認
不宜簡易程序判決，改依通常程序審理），提起上訴，本院判決
如下：
     主      文
上訴駁回。
     事實及理由
一、本案經本院審理結果，認原審判決認事用法均無不合，量刑
    亦屬適當，應予維持，並引用原審判決書記載之事實、證據
    及理由（如附件）。
二、上訴人即被告甲○○上訴意旨仍如其在原審之答辯，否認犯
    罪，辯稱高雄市左營區自治新村係一廢棄之眷村，住戶多已
    搬遷，很多人在那裏拾荒剪取電纜線，伊有問人家是否容許
    剪取電纜線，有人告訴伊掛在電線桿上之電纜線不要剪，其
    他的剪取沒有關係，伊是剪取掛在牆上之電纜線，不知電纜
    線係屬台電公司所有，伊無犯罪之意思云云，並指摘原判決
    量刑太重。
三、然查，被告竊取之電纜線2 條確為臺電公司所有，電纜線上
    每隔1 公尺處，均印有TPC （台電公司英文名稱縮寫）字樣
    ，業據證人乙○○於原審法院審判中結證屬實。又懸掛於電
    線桿及建物牆壁上供輸電所用之電纜線，屬於臺電公司所有
    ，為一般人所知，而上開電纜線於被告剪取以前，仍懸掛於
    牆壁之上，已經被告於原審審理中供承在卷，被告乃具工業
    專科學校學歷之人，亦據被告於原審審理中自承無訛，應無
    不知該懸掛於牆壁上之電纜線屬於臺電公司所有之理？況臺
    電公司於該社區所架設之電纜線之部分迴路尚在使用之中，
    故該社區之電纜線仍有通電，剪取該通電中之電纜線必須配
    戴棉紗手套絕緣，亦據證人乙○○於原審審理中結證在卷，
    而被告於前揭時地剪取前揭電纜線2 條時，亦戴有棉紗手套
    ，此有現場照片6 幀在卷足據，益徵被告於剪取上開電纜線
    之際，應知上揭電纜線仍於通電之中，故有配戴棉紗手套絕
    緣之必要，則被告既知前揭電纜線仍於通電之中，又焉有不
    知該電纜線，仍屬臺電公司所有之可能？被告所辯無非係避
    重就輕之詞，不足採信，已據原審於判決理由詳予指駁。又
    本案被告所犯之刑法第321 條第1 項第3 款之加重竊盜罪其
    法定刑為6 月以上5 年以下有期徒刑；被告因曾違反著作權
    法案件，被判處有期徒刑3 月，於90年9 月28日執行完畢，
    5 年內再犯罪，為累犯，應加重其刑；原審以被告雖持兇器
    竊盜，惟係竊取臺電公司懸掛於即將拆毀之前開建物外牆之
    電纜線，對於他人之生命、身體、安全構成之威脅較低，犯
    罪手段之危險性不高，而所觸犯者乃6 月以上、5 年以下有
    期徒刑之罪，顯屬情輕法重，如處以法定最低刑，尚嫌過重
    ，其犯罪情狀尚堪憫恕，乃援引刑法第59條規定減輕其刑，
    而予科處有期徒刑4 月，並諭知易科罰金之折算標準，量刑
    可謂甚為適當，是被告上訴顯無理由，應予駁回。
據上論斷，應依刑事訴訟法第368條、第373條，判決如主文。
本案經檢察官朱文彬到庭執行職務。
中　　華　　民　　國　　94　　年　　5 　　月　　31　　日
                  刑事第四庭    審判長法  官  蕭權閔
                                      法  官  黃三友
                                      法  官  陳吉雄
以上正本證明與原本無異。
本判決不得上訴。
中　　華　　民　　國　　94　　年　　6 　　月　　1 　　日
　　　　　　　　　　　　　　　　　　　書記官  梁美姿
附件：
臺灣高雄地方法院刑事判決　　　　　　　　　　　　九十三年度易字第一八○三號
    公  訴  人  臺灣高雄地方法院檢察署檢察官
　　被　　　告　甲○○　男　三十三歲（民國○○○年○月○日生）
　　　　　　　　　　　　身分證統一編號：Ｚ000000000號
　　　　　　　　　　　　住高雄市○○區○○路六○一巷三十四號十五樓
右列被告因竊盜案件，經檢察官聲請以簡易判決處刑（臺灣高雄地方法院檢察署九十
三年度偵字第一二九八○號），本院認不宜以簡易判決處刑，改依通常程序審理，本
院判決如左：
    主  文
甲○○攜帶兇器竊盜，累犯，處有期徒刑肆月，如易科罰金，以參佰元折算壹日。扣
案之鐵剪壹支沒收。
    事  實
一、甲○○曾因違反著作權法案件，經本院於民國九十年六月二十六日以九十年度易
    字第一九○七號刑事判決判處有期徒刑三月，如易科罰金，以三百元折算一日，
    嗣告確定，於九十年九月二十八日易科罰金執行完畢，猶不知悔改，竟意圖為自
    己不法之所有，基於竊盜之犯意，於九十三年六月二十八日十一時五十分許，在
    高雄市左營區自治新村一六一之一號前，攜帶其所有客觀上足對人之生命、身體
    、安全構成威脅，具有危險性之兇器鐵剪一支，以鐵剪剪斷電纜線之方式，竊取
    臺灣電力股份有限公司（下稱臺電公司）所有，懸掛於高雄市左營區自治新村一
    六一之一號建物外牆上之電纜線二條（價值新臺幣二千三百十元），得手後將該
    電纜線二條置於其所騎乘車牌號碼ＺＡＬ─○五八號機車腳踏板上，正欲離開前
    揭處所之際，為巡邏員警當場查獲，並扣得甲○○所有供其竊盜之上開鐵剪一支
    。
二、案經高雄市政府警察局左營分局報請高雄地方法院檢察署檢察官偵查後，聲請簡
    易判決處刑，本院認不宜簡易判決處刑，改依通常程序審判。
　　理　由
壹、程序方面：
  一、按刑事訴訟法關於證人之訊問，採具結制度，其用意在擔保證言之真實性及憑
      信性，並提高證人之責任心及警戒心，使為誠實之陳述，是具結乃證言真實性
      之程序擔保，故刑事訴訟法第一百五十八條之三明定：「證人、鑑定人依法應
      具結而未具結者，其證言或鑑定意見，不得作為證據」。查證人即臺電公司人
      員乙○○係被告以外之第三人，本質上屬於證人，且無依法不得命其具結之原
      因，然檢察官於偵查中在九十三年八月二十七日、十月五日訊問證人乙○○時
      ，均未命其具結，揆諸前揭說明，證人乙○○前開於偵查中之證言，應無證據
      能力。
  二、次按，被告以外之人於審判外之言詞或書面陳述，除法律有規定者外，不得作
      為證據；再被告以外之人於檢察事務官、司法警察官或司法警察調查中所為之
      陳述，與審判中不符時，其先前之陳述具有較可信之特別情況，且為證明犯罪
      事實存否所必要者，得為證據；又下列文書，亦得為證據：一除顯有不可信之
      情況外，公務員職務上製作之紀錄文書、證明文書。二除顯有不可信之情況外
      ，從事業務之人於業務上或通常業務過程所須製作之紀錄文書、證明文書。三
      除前二款之情形外，其他於可信之特別情況下所製作之文書，亦得為證據；另
      被告以外之人於審判外之陳述，雖不符刑事訴訟法第一百五十九條之一至第一
      百五十九條之四之規定，而經當事人於審判程序同意作為證據，法院審酌該言
      詞陳述或書面陳述作成時之情況，認為適當者，亦得為證據，刑事訴訟法第一
      百五十九條第一項、第一百五十九條之二、第一百五十九條之四、第一百五十
      九條之五第一項分別定有明文。經查，證人乙○○於司法警察調查中所為之陳
      述，雖為證人乙○○於審判外之陳述，屬於傳聞證據，且證人乙○○於司法警
      察調查中所為之陳述，核與其於審判中所為之陳述，並無不符，亦不存在其於
      司法警察調查中所為之陳述，與審判中不符之情形，另卷附之贓物認領保管收
      據一紙，亦為證人乙○○於審判外之陳述，屬於傳聞證據，且非刑事訴訟法第
      一百五十九條之四所規定之文書，惟檢察官及被告於審判程序均同意以證人乙
      ○○於司法警察調查中所為之陳述，及卷附贓物認領保管收據一紙，作為證據
      ，本院審酌上開言詞及書面陳述作成時之證據取得過程並無瑕疵，且與待證事
      實具有關連性等情況，認為適當，應認依刑事訴訟法第一百五十九條之五第一
      項之規定，得為證據，而有證據能力。
　三、再按，傳聞法則乃對於被告以外之人於審判外之言詞或書面陳述，亦即針對被
      告以外之人於審判外以言詞或書面所為之供述證據而為之規範。卷附之現場照
      片六幀，乃以科學、機械之方式，對於當時狀況所為忠實且正確之記錄，性質
      上並非供述證據，應無刑事訴訟法第一百五十九條第一項規定之適用，附此敘
      明。
貳、實體方面：
一、訊據被告甲○○對於右揭時地如何持上開鐵剪一支，取得前述電纜線二條之事實
    供認不諱，惟矢口否認有何竊盜之犯行，辯稱：該處為廢棄之社區，伊因誤認該
    電纜線係廢棄物，始剪取該電纜線，不知該電纜線屬於臺電公司所有云云。經查
    ：
    (一)被告於右揭時地，以前揭方式，取得上開電纜線二條之事實，業據被告於司法
      警察調查時、偵查、本院準備程序及審判中供認不諱，核與證人即臺電公司人
      員乙○○於司法警察調查時證述之情節相符，並有由臺電公司人員乙○○出具
      之贓物認領保管收據一紙、現場照片六幀附卷可參、鐵剪一支扣案可稽。
    (二)上開電纜線二條確為臺電公司所有，電纜線上每隔一公尺處，均印有ＴＰＣ字
      樣，業據證人乙○○於本院審判中結證屬實。再懸掛於電線桿及建物牆壁上供
      輸電所用之電纜線，屬於臺電公司所有，為一般人所知，而上開電纜線於被告
      剪取以前，仍懸掛於牆壁之上，已經被告於本院審判中供承在卷，被告乃具工
      業專科學校學歷之人，亦據被告於本院審判中自承無訛，應無不知該懸掛於牆
      壁上之電纜線屬於臺電公司所有之理？況且，臺電公司於該社區所架設之電纜
      線之部分迴路尚在使用之中，故該社區之電纜線仍有通電，剪取該通電中之電
      纜線必須配戴棉紗手套絕緣，業據證人乙○○於本院審判中結證在卷，而被告
      於右揭時地剪取前揭電纜線二條時，亦戴有棉紗手套，此有現場照片六幀在卷
      足據，益徵被告於剪取上開電纜線之際，應知上揭電纜線仍於通電之中，故有
      配戴棉紗手套絕緣之必要，則被告既知前揭電纜線仍於通電之中，又焉有不知
      該電纜線，仍屬臺電公司所有之可能？
    (三)綜上所陳，被告上開辯解，無非事後避重就輕之詞，不足採信。本件事證明確
      ，被告犯行洵堪認定，應予依法論科。
二、按刑法第三百二十一條第一項第三款之攜帶兇器竊盜罪，係以行為人攜帶兇器竊
    盜為其加重條件，此所謂兇器，其種類並無限制，凡客觀上足對人之生命、身體
    、安全構成威脅，具有危險性之兇器均屬之，且祇須行竊時攜帶此種具有危險性
    之兇器為已足，並不以攜帶之初有行兇之意圖為必要（最高法院七十九年臺上字
    第五二五三號判例可資參照）。查扣案之鐵剪一支，長約三十三公分，乃金屬鐵
    製材質，業經本院勘驗屬實，製有筆錄一份在卷可按，客觀上足以對人之生命、
    身體、安全構成威脅，具有危險性，應屬兇器無疑。核被告所為，係犯刑法第三
    百二十一條第一項第三款之攜帶兇器竊盜罪。被告曾因違反著作權法案件，經本
    院於九十年六月二十六日以九十年度易字第一九○七號刑事判決判處有期徒刑三
    月，如易科罰金，以三百元折算一日，嗣告確定，於九十年九月二十八日易科罰
    金執行完畢乙節，有臺灣高等法院被告全國前案紀錄表一份在卷可憑，其於五年
    之內再犯本件有期徒刑以上之罪，為累犯，應依刑法第四十七條規定加重其刑。
    又被告雖係持兇器竊盜，惟係竊取臺電公司懸掛於即將拆毀之前開建物外牆之電
    纜線，已據證人乙○○於本院審判中結證屬實，對於他人之生命、身體、安全構
    成之威脅較低，犯罪手段之危險性不高，而所觸犯者乃六月以上、五年以下有期
    徒刑之罪，顯屬情輕法重，如處以法定最低刑，尚嫌過重，其犯罪情狀尚堪憫恕
    ，爰依刑法第五十九條規定減輕其刑，並依刑法第七十一條第一項之規定，先加
    後減之。爰審酌被告正值壯年，不思自食其力，竟為貪圖私利，恣意竊取他人財
    物，所為甚不足取，惟念其於九十二年間，曾因頭部外傷而住院治療，迄今仍受
    有頭部外傷術後併硬腦膜下膿瘍之傷害，於九十二年八月一日出院後，門診追蹤
    治療共計三十一次，且於九十年、九十一年間，均無所得紀錄，此有高雄醫學大
    學附設中和紀念醫院診斷證明書及財政部高雄市國稅局九十一年度、九十二年度
    綜合所得稅各類所得資料清單各一紙在卷足據，可見其健康狀況不良，生活狀況
    不佳，並審酌其於犯罪後猶未坦承犯行，犯罪後態度尚非良好等一切情狀，量處
    如主文所示之刑，並諭知易科罰金之折算標準。扣案之鐵剪一支，為被告所有，
    供被告竊盜犯罪所用之物，業據被告於本院審判中供承在卷，應依刑法第三十八
    條第一項第二款之規定，宣告沒收之。
據上論斷，應依刑事訴訟法第四百五十二條、第二百九十九條第一項前段，刑法第三
百二十一條第一項第三款、第四十七條、第五十九條、第三十八條第一項第二款，罰
金罰鍰提高標準條例第二條，判決如主文。
本案經檢察官李門騫到庭執行職務。
中　　　華　　　民　　　國　　　九十四　　　年　　三　　月　　　二　　　日
                        　　臺灣高雄地方法院刑事第十二庭
                                審判長法　官    張維君
                                      法　官    劉惠娟
                                      法　官    伍逸康
右正本證明與原本無異。
如不服本判決，應於收受送達後十日內向本院提出上訴書狀。
　　　　　　　　　　　　　　　　　　　書記官    吳月華
中　　　華　　　民　　　國　　九十四　　年　　　三　　　月　　　二　　　日
附錄本案論罪科刑法條全文：
中華民國刑法第三百二十一條
犯竊盜罪而有左列情形之一者，處六月以上、五年以下有期徒刑：
一  於夜間侵入住宅或有人居住之建築物、船艦或隱匿其內而犯之者。
二  毀越門扇、牆垣或其他安全設備而犯之者。
三  攜帶兇器而犯之者。
四  結夥三人以上而犯之者。
五  乘火災、水災或其他災害之際而犯之者。
六  在車站或埠頭而犯之者。
前項之未遂犯罰之。
                                                      K
